【裁判字號】    88,易,3893
【裁判日期】    890525
【裁判案由】    傷害等
【裁判全文】
臺灣臺中地方法院刑事判決                        八十八年度易字第三八九三號
    公訴人  台灣臺中地方法院檢察署檢察官
    被  告  甲○○
右列被告因傷害等案件，經檢察官提起公訴（八十八年度偵字第一一六四七號），本
院判決如左：
    主  文
甲○○以強暴使人行無義務之事，處有期徒刑參月，如易科罰金，以參百元折算壹日
。
    事  實
一、甲○○與乙○為夫妻，係家庭暴力防治法第三條第一款所稱之家庭成員。民國（
    下同）八十八年四月十六日凌晨一時三十分許，甲○○酒後（尚未至精神耗弱之
    程度）在台中縣龍井鄉○○○路二九０巷六號住處，持其所有之農用掃刀、日光
    燈管毆打乙○（傷害部分業經撤回告訴），強令乙○交出身上之台中縣龍井鄉農
    會提款卡（帳號０九三─００四─0000000─六號、戶名乙○）、及乙○
    之身分證、健保卡各一張，以此強暴方法，使乙○行無義務之事，並自行拿取置
    放於抽屜內，戶名乙○之台中縣農會新庄分行活期存款簿、金飾等物離去。嗣於
    同日凌晨二時三十九分許，持前開提款卡至提款機提領新台幣一萬八千元。
二、案經乙○訴由台灣台中地方法院檢察署檢察官偵查起訴。
    理  由
一、訊據被告甲○○對右開犯罪事實坦承不諱，核與被害人乙○於偵查及本院審理時
    到庭指訴之情節相符，並有八十八年四月十六日台中縣警察局烏日分局處理家庭
    暴力案件調查紀錄表一紙及龍井鄉農會八十九年二月二日龍農道信字第三一九號
    函附之存摺往來明細一份在卷可資佐証。是事證明確，被告犯行堪予認定。
二、核被告甲○○所為，係犯刑法第三百零四條第一項之強制罪。又蒞庭檢察官認被
    告另涉有強盜之罪嫌，惟按本件被告辯稱銀行之帳戶係伊與乙○共有，所以才去
    領錢云云，而參諸被告與乙○原為夫妻關係（嗣已離婚），二人同財共居，且該
    提款卡係被告申辦，其亦知密碼，業據乙○供明在卷，是被告主觀上應係基於支
    配夫妻共有財物之意而令乙○取出身上之物，尚難認有為自己不法所有之意圖，
    即與強盜罪之構成要件有間，不構成該罪；同理，被告持提款卡提款部分，因其
    主觀上無不法所有之犯意，此部分不構成刑法第三百三十九條之二之詐欺罪（公
    訴人亦未認被告涉犯此罪），附此敘明。爰審酌被告犯罪之動機、目的、犯罪所
    生之危害、犯後坦承犯行等一切情狀，量處如主文所示之刑，並諭知易科罰金之
    折算標準。至被告毆打被害人所用之農用掃刀、日光燈管等物，因未扣案，無法
    証明尚未滅失，爰不在此宣告沒收，附此敘明。
三、公訴意旨另以：被告基於普通傷害之概括犯意，於八十七年十一月十七日晚上五
    時許，在台中縣龍井鄉○○○路二九０巷六號，以鐵製銼刀毆打乙○頭胸部，使
    乙○受有右前臂、左手肘、左小腿瘀傷、左前臂表皮傷之傷害；又於八十八年三
    月十七日晚上，復在上揭地點毆打乙○頭胸部，使其受右足、右膝、左足瘀傷、
    左手腕、左小腿表皮傷之傷害；在於八十八年四月十六日凌晨一時三十分許，在
    上揭地點，毆打乙○頭胸部，使乙○受雙手臂、左臉、頭顱、下背、左下肢瘀傷
    擦傷、挫傷之傷害，因認被告甲○○涉有刑法第二百七十七條第一項之連續普通
    傷害罪嫌。按告訴乃論之罪，告訴人於第一審辯論終結前得撤回其告訴；又告訴
    經撤回者，應諭知不受理之判決；且不受理判決，得不經言詞辯論為之。刑事訴
    訟法第二百三十八條第一項、第三百零三條第三款、第三百零七條定有明文。查
    本件被告經檢察官以刑法第二百七十七條第一項之普通傷害罪起訴，依同法第二
    百八十七條前段規定係屬告訴乃論之罪。茲據告訴人乙○於本院審理時具狀撤回
    對被告之告訴，依前揭規定，應諭知不受理之判決，並不經言詞辯論為之。惟公
    訴意旨認此部分與前揭論罪科刑之強制罪間有方法結果之牽連犯關係，屬裁判上
    之一罪，爰不另為不受理之諭知。
據上論斷，應依刑事訴訟法第二百九十九條第一項前段，刑法第三百零四條第一項、
第四十一條，罰金罰鍰提高標準條例第一條前段、第二條，判決如主文。
中      華      民       國       八十九    年    五    月    二十五    日
                                  臺灣臺中地方法院刑事第二庭
                                        法  官    吳  幸  芬
右正本證明與原本無異。
如不服本判決，應於判決送達後十日內向本院提出上訴狀，上訴於臺灣高等法院臺中
分院( 須附繕本 )。
                                        書記官
中      華      民      國      八十九      年          月    二十九    日
附錄本案論罪科刑所犯法條全文：
刑法第三百零四條
以強暴、脅迫使人行無義務之事或妨害人行使權利者，處三年以下有期徒刑、拘役或
三百元以下罰金。


司法院資訊處製作；財團法人民間司法改革基金會備份。
